臺灣新竹地方法院刑事判決
111年度交簡上字第12號
上  訴  人  臺灣新竹地方檢察署檢察官
被      告  湯竣翔



上列上訴人因被告過失傷害案件，不服本院中華民國110年12月2
7日所為110年度竹交簡字第597號第一審刑事簡易判決（起訴書
案號：110年度偵字第3514號），提起上訴，本院管轄之第二審
合議庭判決如下：
    主  文
上訴駁回。
    事 實 及 理 由
一、本案經本院審理結果，認原審以被告湯竣翔係犯刑法第284
    條前段之過失傷害罪，逕以簡易判決處刑，量處被告拘役30
    日，並諭知如易科罰金，以新臺幣1000元折算1日，除補充
    如下外，其餘認事用法及量刑均無不當，應予維持，餘均引
    用原審判決書所記載之事實及理由（詳如附件）：
（一）證據能力部分補充：
      按被告以外之人於審判外之言詞或書面陳述，除法律有規
      定者外，不得作為證據；被告以外之人於審判外之陳述，
      雖不符前4條之規定，而經當事人於審判程序同意作為證
      據，法院審酌該言詞陳述或書面陳述作成時之情況，認為
      適當者，亦得為證據。當事人、代理人或辯護人於法院調
      查證據時，知有第159條第1項不得為證據之情形，而未於
      言詞辯論終結前聲明異議者，視為有前項之同意，刑事訴
      訟法第159條第1項、第159條之5分別定有明文，經查：本
      案檢察官與被告於言詞辯論終結前，就本院一一提示如附
      件原審判決書及起訴書所列之證據方法，均未主張有刑事
      訴訟法第159條第1項不得為證據之情形，而均表示沒有意
      見等語，參照上開說明要旨，本案所引用之證據均有證據
      能力。
（二）證據部分補充：
　 1、被告於本院訊問時之自白。
　 2、新竹市警察局民國111年3月31日竹市警交字第1110013132
      號函暨函附111年3月25日警員職務報告1份（見本院交簡
      上字卷第37、39頁）、測量過程錄影光碟1片（置於本院
      交簡上字卷第40頁後附存放袋內）。
　 3、本院111年4月27日勘驗筆錄1份（見本院交簡上字卷第55
      頁）。
二、上訴人上訴意旨略以：本案車輛行車事故鑑定委員會鑑定結
    果及覆議結果，兩者就被告當時車速之認定並不相同，實有
    究明之必要；況告訴人吳吉希求賠償，固應循民事訴訟程序
    妥處，惟基於刑事訴訟法第487條、第484條告訴人附帶民事
    訴訟之權利亦應兼顧。且告訴人因被告之過失傷害行為，造
    成右側脛腓骨開放性骨折合併嚴重軟組織缺損等傷害，被告
    至今未與告訴人達成和解，並無賠償之誠意，原審所處刑度
    尚無法反映被告之犯罪手段及犯後態度，實屬過輕等語。
三、本院查：
（一）按量刑之輕重，係事實審法院得依職權自由裁量之事項，
      茍已斟酌刑法第57條各款所列情狀而未逾越法定刑度，則
      不得遽指為違法；又刑罰之量定屬法院自由裁量之職權行
      使，但仍應審酌刑法第57條所列各款事由及一切情狀，為
      酌量輕重之標準，並非漫無限制，在同一犯罪事實與情節
      ，如別無其他加重或減輕之原因，下級法院量定之刑，亦
      無過重或失輕之不當情形，則上級法院對於下級法院之職
      權行使，原則上應予尊重（最高法院72年台上字第6696號
      判例、85年度台上字第2446號判決意旨參照）。由上可知
      法律固賦予法官自由裁量權，但此項裁量權之行使，並非
      得以任意或自由為之，仍應受一般法律原則之拘束，必須
      符合法律授權之目的，並受法律秩序之理念、法律感情及
      慣例所規範，法官量刑權雖係受法律拘束之裁量原則，但
      其內涵仍將因各法官之理念、價值觀、法學教育背景之不
      同而異，是以自由裁量之界限仍難有客觀之解答，端賴法
      官於個案審判時，依個案事由加以審酌，若無裁量濫用情
      事，難謂有不當之處。
（二）查原審依卷證資料，並審酌附件原審判決書內所記載有關量刑之事由，已就刑法第57條各款事由詳為斟酌而為刑之量定，係以行為人責任為基礎，兼顧對被告有利與不利之科刑資料，並未逾越法定刑度或範圍，亦無濫用自由裁量之權限，所量處之刑亦屬妥適，並無明顯失當或不合比例原則之處，至原審所援引之交通部公路總局新竹區監理所110年7月19日竹監鑑字第1100096700號函暨函附竹苗區車輛行車事故鑑定會鑑定意見書（見偵字卷第58至61頁）、交通部公路總局110年11月3日路覆字第1100122461號函暨函附車輛行車事故鑑定覆議會覆議意見書各1份（見本院交易字卷第71至75頁），其中鑑定意見書以被告自述判定被告有超速之情事，覆議意見則以google衛星照量測及行車影像推估被告肇事時平均車速「至少」約時速70公里而判定被告超速行駛，又本院以新竹市警察局現地勘測新竹市中華路1段與公道五路3段停止線起至本案撞擊處之距離，及本院勘驗被告駕車經過上開距離之時間，兩者計算後可認定被告肇事時之平均車速約為時速80公里，有新竹市警察局111年3月31日竹市警交字第1110013132號函暨函附111年3月25日警員職務報告1份（見本院交簡上字卷第37、39頁）及測量過程錄影光碟1片（置於本院交簡上字卷第40頁後附存放袋內）、本院111年4月27日勘驗筆錄1份（見本院交簡上字卷第55頁）可佐，是原審認定被告具超速及未注意車前狀況之過失並無錯誤，縱原審判決書未具體載明被告之平均車速，亦不影響原審量刑之基礎；而被告與告訴人未能達成和解各情，經核業據原審於量刑時，併予考量在內，則上訴人猶執已經原審審酌事項，漫指原判決量刑過輕，為無理由，應予駁回。
據上論斷，應依刑事訴訟法第455條之1 第1項、第3項、第368條
、第373條，判決如主文。
本案經檢察官賴佳琪起訴及提起上訴，檢察官陳中順於第二審程
序到庭執行職務。
中    華    民    國    111    年     9    月   13    日
                  刑事第八庭  審判長法  官  廖素琪
　　　　　　　　　　　　　　　　　　法  官  林哲瑜
　　　　　　　　　　　　　　　　　　法  官  潘韋廷
本件不得上訴。
以上正本證明與原本無異。
中　　華　　民　　國　　111 　年　　9 　　月　　13　　日
                                    書記官  李佳穎
【附件-原審判決書】
臺灣新竹地方法院刑事簡易判決
110年度竹交簡字第597號
聲  請  人  臺灣新竹地方檢察署檢察官
被      告  湯竣翔
            吳吉  
上列被告等因過失傷害案件，經檢察官提起公訴（110年度偵字
第3514號），因被告等均自白犯罪，本院認為宜以簡易判決處刑
，爰不經通常審判程序，逕以簡易判決處刑如下：
    主      文
湯竣翔犯過失傷害罪，處拘役參拾日，如易科罰金，以新臺幣壹
仟元折算壹日。
吳吉犯過失傷害罪，處拘役參拾日，如易科罰金，以新臺幣壹仟
元折算壹日。
    事實及理由
一、本件犯罪事實及證據，除犯罪事實欄一、倒數第3行關於「…
    右前臂…」之記載應更正為「…左手肘、右前臂…」；證據部
    分應補充「新竹市警察局舉發違反道路交通管理事件通知單
    影本1份（見偵卷第15頁）」、「車輛詳細資料報表1份（見
    偵卷第20頁）」、「交通部公路總局110年11月3日路覆字第
    1100122461號函暨所附該局車輛行車事故鑑定覆議會覆議字
    第0000000號覆議意見書1份（見交易卷第71頁至第75頁）」
    外，餘均引用檢察官起訴書之記載（如附件）。
二、程序部分：
    按刑事訴訟法第449條第1項規定之案件，檢察官依通常程序
    起訴，經被告自白犯罪，法院認為宜以簡易判決處刑者，得
    不經通常審判程序，逕以簡易判決處刑，同法第449條第2項
    定有明文。本件被告湯竣翔、吳吉雖經檢察官依通常程序起
    訴，惟被告2人均已自白犯罪，本院認合於刑事訴訟法第449
    條第2項之規定，爰不經通常審判程序，逕以簡易判決處刑
    。
三、論罪科刑：
　㈠核被告湯竣翔、吳吉所為，均係犯刑法第284條前段之過失傷
    害罪。又被告湯竣翔、吳吉於犯罪未被有偵查職權之公務員
    發覺前，均向前往現場處理之警員當場承認為肇事人乙情，
    有新竹市警察局交通警察隊第三組道路交通事故肇事人自首
    情形紀錄表2份在卷可佐（見偵卷第21頁至第22頁），是認
    被告2人均有接受裁判之意思，均符合自首之要件，爰依刑
    法第62條前段規定，均減輕其刑。
　㈡爰以行為人之責任為基礎，審酌被告湯竣翔未能善盡駕駛注
    意義務，被告吳吉未依規定穿越車道，導致雙方受傷之結果
    ，均應予非難；惟念被告2人均坦承犯行之犯後態度，然因
    對於賠償金額尚無共識，未能成立民事和解；並衡酌被告2
    人所受之傷勢及被告2人違反義務之程度，暨被告湯竣翔自
    述大學肄業之教育程度及小康之家庭經濟狀況（見偵卷第3
    頁）；被告吳吉自述國中畢業之教育程度及小康之家庭經濟
    狀況（見偵卷第6頁）等一切情狀，分別量處如主文所示之
    刑，並均諭知易科罰金之折算標準。
四、依刑事訴訟法第449條第2項、第3項、第454條第2項，逕以
    簡易判決處刑如主文。
五、如不服本判決，得自判決送達之日起20日內向本院提出上訴
    狀，上訴於本院第二審合議庭（須附繕本）。
本案經檢察官賴佳琪提起公訴。
中　　華　　民　　國　　110 　年　　12　　月　　27　　日
                  新竹簡易庭    法　官  郭哲宏
以上正本證明與原本無異。
中　　華　　民　　國　　110 　年　　12　　月　　27　　日
                                書記官  戴筑芸
附錄本案論罪法條：
中華民國刑法第284條
因過失傷害人者，處1年以下有期徒刑、拘役或10萬元以下罰金
；致重傷者，處3年以下有期徒刑、拘役或30萬元以下罰金。
【原審判決書之附件-本案起訴書】
臺灣新竹地方檢察署檢察官起訴書
110年度偵字第3514號
　　被　　　告　湯竣翔　
　　　　　　　　吳  吉  
上列被告等因過失傷害案件，業經偵查終結，認應提起公訴，茲
將犯罪事實及證據並所犯法條分敘如下：
        犯罪事實
一、湯竣翔於民國109年9月8日21時58分許，騎乘車牌號碼000-
　　0000號普通重型機車，沿新竹市東區中華路1段由南往北方
    向內側車道行駛，行經中華路1段與中華路1段342巷口之遠
    端分向島頭時，本應注意行車速度，依速限標誌或標線之規
    定，且行駛時，駕駛人應注意車前狀況及兩車並行之間隔，
    並隨時採取必要之安全措施，不得在道路上蛇行，或以其他
    危險方式駕車，而當時並無不能注意之情事，竟疏未注意及
    此，即貿然超速行駛通過該號誌管制路口，又未充分注意車
    前狀況，適有行人吳吉推行手推車沿中華路1段由北往南方
    向設有人行道之路邊，由西北往東南方向斜穿行人穿越道至
    上開遠端分向島頭時，本應注意行人應在劃設之人行道行走
    ，在未劃設人行道之道路，應靠邊行走，並不得在道路上任
    意奔跑、追逐、嬉戲或坐、臥、蹲、立，阻礙交通，且在設
    有行人穿越道、人行天橋或人行地下道者，必須經由行人穿
    越道、人行天橋或人行地下道穿越，不得在其一百公尺範圍
    內穿越道路，又行人穿越道路，有交通指揮人員指揮或有燈
    光號誌指示者，應依交通指揮人員之指揮或號誌之指示前進
    。無交通指揮人員指揮又無號誌指示者，應小心迅速通行，
    另縱在未設行人穿越設施，亦非禁止穿越之路段穿越道路時
    ，仍應注意左右無來車，始可小心迅速穿越，當時亦無不能
    注意之情事，竟疏未注意及此，未行走人行道反逕行跨入號
    誌管制路口，雙方在車道中發生碰撞，致湯竣翔受有下巴、
    右前臂、右手腕、雙手肘、左髖及雙膝擦傷之傷害；吳吉則
    受有右側脛腓骨開放性骨折合併嚴重軟組織缺損之傷害。
二、案經湯竣翔、吳吉訴由新竹市警察局第二分局報告偵辦。
        證據並所犯法條
一、證據清單及待證事實：
編號 證據名稱 待證事實 (一) 被告兼告訴人湯竣翔於警 詢及偵查中之自白。 被告湯竣翔對上開犯罪事實坦承不諱。 (二) 被告兼告訴人吳吉於警詢 及偵查中之自白。 被告吳吉對上開犯罪事實坦承不諱。 (三) 1.告訴人湯竣翔之國立臺 　灣大學醫學院附設醫院 　新竹分院診斷證明書1紙。 2.告訴人吳吉之國立臺灣 　大學醫學院附設醫院新 　竹分院診斷證明書1紙。 證明告訴人等因本件車禍而受有犯罪事實欄所載傷害之事實。 (四) 道路交通事故現場圖、道 路交通事故調查報告表 (一)(二)、道路交通事故 談話紀錄表各1份、道路交通事故照片暨蒐證照片42張、本署勘驗筆錄1份。 證明被告等與告訴人等有於上開時、地發生車禍之經過及事實。  (五) 交通部公路總局新竹區監 理所110年7月19日竹監鑑 字第1100096700號函暨所 附鑑定意見書1份。 1.被告吳吉為肇事主因之事實。 2.被告湯竣翔為肇事次因之事實。 
二、核被告2人所為，均係犯刑法第284條前段之過失傷害罪嫌。
三、依刑事訴訟法第251條第1項提起公訴。
　  此　  致
臺灣新竹地方法院
中　　華　　民　　國　 110　　年　　7 　　月　　22　　日
                              檢  察  官  賴佳琪
本件證明與原本無異　
中　　華　　民　　國　 110　　年　　7 　　月　　28　　日
                          　　書　記　官  楊凱婷